en: Home & Garden > Kitchen & Dining > Kitchen Appliance Accessories > Electric Skillet & Wok Accessories: Glass Lids; Handles; Oil Sprayers; Power Cords; Replacement Temperature Control Probes; Steaming Racks
el: Σπίτι & κήπος > Κουζίνα & τραπεζαρία > Αξεσουάρ οικιακών συσκευών > Αξεσουάρ ηλεκτρικού τηγανιού & γουόκ: Γυάλινα καπάκια; Λαβές; Ψεκαστήρες λαδιού; Καλώδια τροφοδοσίας; Ανταλλακτικοί αισθητήρες ελέγχου θερμοκρασίας; Σχάρες ατμομαγειρέματος
da: Hjem og have > Køkken og spisestue > Køkkenapparater – tilbehør > Tilbehør til elektriske pander og wokke: Glaslåg; Håndtag; Oliesprøjter; Strømkabler; Udskiftningsfølere til temperaturkontrol; Dampstativer
bg-BG: Дом и градина > Кухня и трапезария > Аксесоари за кухненски уреди > Аксесоари за електрически тиган и уок: Стъклени капаци; Дръжки; Спрей бутилки за олио; Захранващи кабели; Резервни сонди за контрол на температурата; Решетки за готвене на пара
hu: Otthon és kert > Konyha és étkező > Konyhaigép-kiegészítők > Elektromostepsi- és wok-kiegészítők: Üvegfedelek; Fogantyúk; Olajpermetezők; Tápkábelek; Csere hőmérséklet-szabályozó szondák; Gőzölőállványok
vi: Nhà và vườn > Phòng bếp và phòng ăn > Phụ kiện đồ dùng nhà bếp > Phụ kiện chảo điện: Nắp bằng kính; Tay Cầm; Vòi phun dầu; Dây Nguồn; Dây cắm điều nhiệt thay thế; Giá hấp
ru: Дом и сад > Кухня и сервировка стола > Аксессуары для кухонной техники > Аксессуары для электрических сковород и воков: Стеклянные крышки; Ручки; Распылители для масла; Шнуры питания; Сменные датчики контроля температуры; Подставки для приготовления на пару
zh-CN: 家居与园艺 > 厨房/餐厅 > 厨房电器配件 > 电煮锅/电炒锅配件: 玻璃盖; 手柄; 喷油器; 电源线; 温控探头替换件; 蒸笼架
sk-SK: Dom a záhrada > Kuchyňa a jedáleň > Príslušenstvo pre kuchynské spotrebiče > Príslušenstvo pre elektrické panvice a woky: Sklenené pokrievky; Rúčky; Olejové rozprašovače; Napájacie káble; Náhradné sondy na reguláciu teploty; Parné rošty
th: บ้านและสวน > ห้องครัวและการรับประทานอาหาร > อุปกรณ์เครื่องใช้ในครัว > อุปกรณ์กระทะทอดและกระทะเหล็กบางขนาดใหญ่ไฟฟ้า: ฝาแก้ว; ที่จับ; สเปรย์น้ำมัน; สายไฟ; หัววัดควบคุมอุณหภูมิสำรอง; ชั้นนึ่ง
it: Casa e giardino > Cucina e pranzo > Accessori strumenti cucina > Accessori per wok e padelle elettriche: Coperchi in vetro; Maniglie; Spruzzatori di olio; Cavi di alimentazione; Sonde di controllo della temperatura di ricambio; Piani per cottura a vapore
cs: Dům a zahrada > Kuchyně a jídelny > Kuchyňské spotřebiče – příslušenství > Příslušenství k remoskám a elektrickým pánvím wok: Skleněné poklopy; Kliky; Rozprašovače oleje; Napájecí kabely; Náhradní teplotní kontrolní sondy; Napařovací rošty
de: Heim & Garten > Küche & Esszimmer > Zubehör für Küchengeräte > Zubehör für elektrische Pfannen & Woks: Glasdeckel; Griffe; Ölsprüher; Netzkabel; Ersatz-Temperaturregler; Dampfgitter
lt-LT: Namai ir sodas > Virtuvė ir valgomasis > Virtuvės prietaisų priedai > Elektrinių keptuvių ir vokų priedai: Stikliniai dangčiai; Rankenos; Alyvos purkštuvai; Maitinimo laidai; Keičiami temperatūros valdymo zondai; Garinimo lentynėlės
tr: Ev ve Bahçe > Mutfak ve Yemek > Mutfak Aleti Aksesuarları > Elektrikli Tava ve Wok Aksesuarları: Cam Kapaklar; Kulplar; Yağ Püskürtücüler; Güç Kabloları; Yedek Sıcaklık Kontrol Probları; Buharlama Rafları
pt-PT: Casa e jardim > Cozinha e refeições > Acessórios de aparelhos domésticos > Acessórios para frigideira e wok elétricos: Tampas de vidro; Pegas; Pulverizadores de óleo; Cabos de alimentação; Sondas de controlo de temperatura de reposição; Bandejas de vapor
hr-HR: Dom i vrt > Kuhinja i blagovaonica > Pribor za kuhinjske aparate > Pribor za električne tave i wok: Stakleni poklopci; Ručke; Raspršivači za ulje; Kabeli za napajanje; Zamjenske sonde za kontrolu temperature; Stalci za kuhanje na pari
nb: Hjem og hage > Kjøkken og spiserom > Tilbehør til kjøkkenapparater > Tilbehør til elektriske panner og woker: Glasslokk; Håndtak; Oljesprøyter; Strømledninger; Utskiftbare temperaturkontrollsonder; Dampstativer
ro-RO: Casă și grădină > Bucătărie și sufragerie > Accesorii pentru electrocasnice de bucătărie > Accesorii tigaie electrică și wok: Capace de sticlă; Mânere; Pulverizatoare ulei; Cabluri de alimentare; Sonde de control al temperaturii de schimb; Grilaje pentru prepararea alimentelor la aburi
sv: Hem och trädgård > Kök och matsal > Tillbehör till köksapparater > Tillbehör till elektriska stekpannor och wokkar: Glaslock; Handtag; Oljesprutor; Strömsladdar; Ersättningstemperaturgivare; Ångningsrack
fi: Koti ja puutarha > Keittiö ja ruokailu > Keittiölaitteiden lisätarvikkeet > Sähköpariloiden ja -wokkien lisätarvikkeet: Lasikannet; Kahvat; Öljyruiskut; Virtajohdot; Lämpötilan säätöanturit; Höyrytelineet
fr: Maison et jardin > Arts de la table et arts culinaires > Accessoires petit électroménager > Accessoires pour woks et poêlons électriques: Couvercles en verre; Poignées; Pulvérisateurs d’huile; Cordons d’alimentation; Sondes de contrôle de température de rechange; Grilles de cuisson à la vapeur
ja: ホーム・ガーデン > キッチン・ダイニング > キッチン家電関連用品 > 電気グリルパン関連用品: ガラス蓋; ハンドル; オイルスプレー; 電源コード; 交換用温度制御プローブ; 蒸し器ラック
es: Casa y jardín > Cocina y comedor > Accesorios para aparatos de cocina > Accesorios para sartenes y woks eléctricos: Tapas de vidrio; Asas; Pulverizadores de aceite; Cables de alimentación; Sondas de reemplazo para control de temperatura; Rejillas para cocinar al vapor
ko: 가정/원예 용품 > 주방/식탁 > 주방가전 부대용품 > 전기 스킬릿/웍 부대용품: 유리 뚜껑; 핸들; 오일 스프레이; 전원 코드; 교체용 온도 조절 프로브; 스팀 랙
sl-SI: Dom in vrt > Kuhinja in jedilnica > Dodatki za kuhinjske aparate > Električna ponev in pribor za vok: Stekleni pokrovi; Ročaji; Razpršilniki za olje; Napajalni kabli; Nadomestne sonde za nadzor temperature; Stojala za kuhanje na pari
pt-BR: Casa e jardim > Produtos de cozinha e aparelhos de jantar > Acessórios para eletrodomésticos de cozinha > Acessórios para panela wok e frigideira elétricas: Tampas de vidro; Maçanetas; Pulverizadores de óleo; Cabos de energia; Sondas de controle de temperatura de reposição; Racks para cozimento a vapor
zh-TW: 居家和庭園 > 廚房與餐廳 > 廚房電器配件 > 電燒烤盤/電炒鍋配件: 玻璃蓋; 手把; 噴油器; 電源線; 替換溫控探針; 蒸架
nl: Huis en tuin > Keuken en eetkamer > Accessoires voor keukenmachines > Accessoires voor elektrische koekenpannen en wokken: Glazen deksels; Handvatten; Oliespuiters; Netsnoeren; Vervangende temperatuursensoren; Stoomrekken
pl: Dom i ogród > Kuchnia i jadalnia > Akcesoria do sprzętów kuchennych > Akcesoria do rondli i woków elektrycznych: Pokrywy szklane; Uchwyty; Rozpylacze oleju; Przewody zasilające; Wymienne sondy temperatury; Stojaki do gotowania na parze